臺灣高等法院刑事判決　　　　　　　　 96年度上訴字第702號
上　訴　人
即　被　告　甲○○
上列上訴人因毒品危害防制條例案件，不服臺灣基隆地方法院95
年度訴字第844 號，中華民國95年12月20日第一審判決（起訴案
號：臺灣基隆地方法院檢察署95年度毒偵字第1885號），提起上
訴，本院判決如下：
    主  文
上訴駁回。
    事  實
一、甲○○曾於民國（下同）87、88、94年間因施用毒品案件，
    經原審法院分別裁定送勒戒處所觀察、勒戒，均經認無繼續
    施用毒品傾向，而由原審法院於88年2月1日以87年度訴字第
    429 號判決免刑確定、臺灣基隆地方法院檢察署檢察官分別
    於88年8月30日、94年10月13日以88年度偵緝字第367號、94
    年度毒偵字第151 8號處分不起訴在案。
    詎其猶不知悔改，復基於施用第一級毒品海洛因之包括犯意
    ，自95年6 月間起至95年8月7日晚間止，在基隆市不特定之
    偏僻址，以針筒注射之方式施用海洛因，約2、3日施用1 次
    。嗣甲○○於95年8月8日下午5 時55分許，與友人陳錦盛在
    基隆市○○路市長公館旁遭警盤查，陳錦盛立即將手中之海
    洛因1包丟棄於地上而為警查獲，並經採尿送驗而知上情。
二、案經基隆市警察局第二分局報告臺灣基隆地方法院檢察署檢
    察官偵查起訴。
    理  由
一、經查上訴人即被告甲○○對於上開事實業已坦承不諱，其為
    警查獲所採尿液經鑑驗呈可待因、嗎啡陽性反應，此有昭信
    科技顧問股份有限公司1 紙附卷可稽，復有本院被告前案紀
    錄表1 紙附卷可按，本件事證明確，上訴人即被告係於毒品
    危害防制條例公布施行後，經3 次觀察勒戒完畢後，五年內
    第四犯施用毒品罪者，足堪認定。
二、核上訴人即被告所為，係犯毒品危害防制條例第十條第一項
    之施用第一級毒品罪。其施用前之持有海洛因之低度行為應
    為施用之高度行為所吸收，不另論罪。上訴人即被告前曾經
    3 次觀察勒戒完畢，且本件已屬第四犯，有本院被告前案紀
    錄表1 紙在卷可稽，是可見其於本件之多次犯行，在主觀上
    係本於一包括犯意為之，為包括一罪；公訴人雖僅起訴被告
    採尿前回溯24小時內之施用海洛因犯行，然其餘施用海洛因
    犯行既與已起訴部分具有包括一罪之實質上一罪之關係，自
    應一併審酌之範圍內。
三、原審為如前述之論斷，爰審酌上訴人即被告一切犯罪情狀，
    處以有期徒刑七月。核其認事用法，均無違誤。上訴人即被
    告上訴意旨空言不服，為無理由，其上訴，應予駁回。
四、上訴人即被告經合法傳喚未到庭，依法不待其到庭陳述，逕
    行判決，併予敘明。
據上論斷，應依刑事訴訟法第368條、第371條，判決如主文。
本案經檢察官黃全祿到庭執行職務。
中　　華　　民　　國　　96　　年　　4 　　月　　27　　日
                　刑事第五庭　審判長法　官　吳　敦
                                　　法　官　張傳栗
                                　　法　官　陳祐治
以上正本證明與原本無異。
如不服本判決，應於收受送達後十日內向本院提出上訴書狀，其
未敘述上訴之理由者並得於提起上訴後十日內向本院補提理由書
（均須按他造當事人之人數附繕本）。
                                　　書記官　蔡慧娟
中　　華　　民　　國　　96　　年　　4 　　月　　27　　日
附錄：本案論罪科刑法條全文
毒品危害防制條例第10條第1項：
施用第1級毒品者，處6月以上5年以下有期徒刑。
